臺灣桃園地方法院民事簡易判決   
111年度桃簡字第1268號
原      告  黃慧如
訴訟代理人  陳玟伶
被      告  曾柏鈞
上列當事人間債務人異議之訴事件，本院於民國111年11月9日言
詞辯論終結，判決如下：
    主  文
原告之訴駁回。
訴訟費用由原告負擔。
    事實及理由
一、原告主張：被告持伊簽發如附表所示本票（下稱系爭本票）
    聲請本票裁定，經本院111年度票字第1574號裁定准予強制
    執行（下稱系爭本票裁定），嗣又持系爭本票裁定為執行名
    義對伊強制執行，現由本院以111年度司執字第6995號給付
    票款強制執行事件（下稱系爭執行事件）執行中。但系爭本
    票係伊向址設新北市○○區○○○路00號之徠群當鋪借款新臺幣
    （下同）20萬元時所簽發，並由當鋪員工孫凌霖負責該借款
    業務，當時當鋪僅交付10萬元借款，且訴外人陳玟伶已交付
    孫凌霖10萬元，伊已還清對當鋪之借款，被告不得持系爭本
    票裁定對伊強制執行。爰依強制執行法第14條規定提起本訴
    ，訴之聲明：系爭執行事件之強制執行程序應予撤銷。
二、被告則以：伊是當鋪店長，自當鋪無對價取得系爭本票，而
    原告確實向當鋪借款20萬元，迄今均未清償，且孫凌霖非當
    鋪員工，當鋪未授權孫凌霖收受原告之還款等語置辯。答辯
    聲明：原告之訴駁回。　　
三、按無對價或以不相當之對價取得票據者，不得享有優於其前
    手之權利，票據法第14條第2項定有明文。所謂不得享有優
    於其前手之權利，係指前手之權利如有瑕疵（附有人的抗辯
    ），則取得人即應繼受其瑕疵（附有人的抗辯），人的抗辯
    並不中斷，如前手無權利時，則取得人並不能取得權利而言
    （最高法院68年台上字第3427號民事判例參照）。查被告自
    承其為當鋪店長，係自當鋪無對價取得系爭本票，揆諸上開
    規定及說明，當鋪對系爭本票之權利瑕疵，應由被告繼受，
    原告自得以票據原因關係抗辯對抗被告，合先敘明。
四、次按執行名義成立後，如有消滅或妨礙債權人請求之事由發
    生，債務人得於強制執行程序終結前，向執行法院對債權人
    提起異議之訴；執行名義無確定判決同一之效力者，於執行
    名義成立前，如有債權不成立或消滅或妨礙債權人請求之事
    由發生，債務人亦得於強制執行程序終結前提起異議之訴，
    強制執行法第14條第1項前段、第2項定有明文。所謂消滅債
    權人請求之事由，例如清償、提存、抵銷、免除、混同、債
    權讓與、債務承擔、更改、消滅時效完成、解除條件成就、
    契約解除或撤銷、另訂和解契約，或其他類此之情形。經查
    ：
  ㈠系爭本票裁定為非訟事件裁定，無確定判決同一之效力，依
    上開說明，系爭本票裁定作成前，原告若有清償等消滅或妨
    礙被告請求之事由發生，即得提起債務人異議之訴請求撤銷
    系爭執行事件之強制執行程序。
　㈡原告雖主張其簽發面額20萬元之本票僅向當鋪借得10萬元等
    語，但為被告所否認，並提出原告簽立之借款契約書為證，
    觀諸該契約書記載「本人黃慧如茲向當鋪借款新台幣貳拾萬
    元正，親收足數無誤，且無收取其他任何費用」等內容，堪
    認系爭本票之原因關係為原告與當鋪間該次20萬元借款契約
    ，且當鋪已如數交付原告20萬元，是原告主張其僅向當鋪借
    款10萬元云云，並非可採。
  ㈢原告另主張其已對當鋪清償10萬元，並提出陳玟伶與孫凌霖
    之LINE對話紀錄、錄音譯文及郵局帳戶交易明細表為證。惟
    原告既自承LINE對話紀錄並未提及還款事宜，錄音譯文亦僅
    提到要還款給當鋪等語（見本院卷第76頁背面），則此2項
    證據顯無法證明原告有清償借款之事實。至郵局交易明細表
    所示帳戶為訴外人蔡尚政所申設，且原告標註之匯款內容亦
    無法辨識交易對象，尚無法證明原告主張已向當鋪清償借款
    乙情為真。況縱認原告曾交付10萬元予孫凌霖，但交付款項
    之原因多端，雙方間之給付關係是否與當鋪借款有關，尚未
    可知，且原告迄未證明當鋪曾授權孫凌霖向原告收取欠款，
    則原告交付孫凌霖款項之舉，對當鋪亦不生清償借款之效力
    。是原告主張其有消滅或妨礙被告請求之事由發生云云，並
    非可採。
五、綜上所述，原告依強制執行法第14條規定，請求撤銷系爭執
    行事件之強制執行程序，為無理由，應予駁回。
六、本件事證已臻明確，兩造其餘主張、陳述及所提之證據暨攻
     擊防禦方法，經本院斟酌核與判決結果不生影響，爰不逐
    一 論述，併此敘明。 　　
七、訴訟費用負擔之依據：民事訴訟法第78條。　　
中　　華　　民　　國　　111 　年　　11　　月　　21　　日
                  桃園簡易庭  法  官  魏于傑
以上為正本係照原本作成。
如不服本判決，應於送達後20日內，向本院提出上訴狀並表明上
訴理由，如於本判決宣示後送達前提起上訴者，應於判決送達後
20日內補提上訴理由書（須附繕本）。
如委任律師提起上訴者，應一併繳納上訴審裁判費。   
中　　華　　民　　國　　111 　年　　11　　月　　22　　日
                              書記官  洪鉦翔
附表     編號 發票人 發票日 票面金額 (新臺幣) 票號 1 黃慧如 107年8月14日 200,000元 466987